Inventaris van het archief van het Ministerie van Binnenlandse Zaken: 8e Afdeling Comptabiliteit, 1832- 1845
Nationaal Archief, Den Haag
Binnenlandse Zaken, 8e Afdeling Comptabiliteit
BiZa / Comptabiliteit, 1832-1845
B24032
1.60 meter; 29 inventarisnummers.
Normale geschreven, getypte en gedrukte documenten, geen bijzondere handschriften.
Nationaal Archief, Den Haag
Ministerie van Binnenlandse Zaken: 8e afdeling Comptabiliteit, 1832-1845
Van dit archief zijn alleen de indices en klappers en één omslag met ingekomen en minuten van uitgaande stukken bewaard gebleven.
Archiefvorming
Geschiedenis van de archiefvormer
Organisatie
1.1.1832-31.12.1845 Generaal Secretariaat
1.1.1832-31.12.1845 8e afd. Comptabiliteit
1.1.1846-19.2.1851 1e afd. Generaal Secretariaat en Comptabiliteit
In 1851 is de afdeling Generaal Secretariaat en Comptabiliteit opgegaan in de afdeling Algemene Zaken en Comptabiliteiten in het bureau Generaal Secretariaat.
Taken
Generaal Secretariaat
verrichten van secretariaatswerkzaamheden
behartigen van personeelsaangelegenheden
verrichten van werkzaamheden die niet tot de taken van de overige afdelingen behoren
Comptabiliteit
verrichten van comptabele werkzaamheden
toezicht op de comptabiliteit van de Staatscourant en van het Staatsblad
toezicht op de comptabiliteit van de Algemene Landsdrukkerij
Generaal Secretariaat en Comptabiliteit
de bovengenoemde werkzaamheden
bijhouden van de statistiek van het departement (vanaf 1848)
Geschiedenis van het archiefbeheer
De verwerving van het archief
Het archief is bij Koninklijk Besluit of ministeriële beschikking overgebracht.
Inhoud en structuur van het archief
2.04
Selectie en vernietiging
Reeds eerder vernietigde stukkenuit deze archieven
alle comptabele registers, met uitzondering van de traktementsregi ster s
alle agenda's
alle bescheiden over de jaren 1852-1845, voorzover afkomstig uit het archief van de 8e afd. Comptabiliteit, met uitzondering van de indices en de agenda's.
Machtiging hiertoe is verleend bij beschikking van de minister van Cultuur, Recreatie en Maatschappelijk Werk van 29 november 1966, afd. O.K.N., nr. 131893.
Bij beschikking van de minister van C.R.M. van 11 oktober 1977, nr. MMA/Ar 19377O is machtiging verleend tot vernietiging van in de bijlage vermelde bescheiden.
Bewaard gebleven bescheiden; stukken betreffende:
de archieven van het ministerie
brandverordeningen
vrijdom van briefport (omdat het archief van de afdeling Posterijen vrijwel verdwenen is)
de organisatie van het ministerie
het (na)drukken van originele en reeds in druk verschenen staatsstukken
de jaarlijkse opgaven aan de koning van gedurende het komende zittingsjaar der Staten-Generaal te behandelen wetsontwerpen
de sluiting der vergadering der Staten-Generaal door de minister van Binnenlandse Zaken
bijzondere, meestal éénmalige zaken, zoals de opheffing van het voorschotfonds, de bestemming van het restant van het fonds van de Ramp van Leiden (1807)
verzoekschriften om een betrekking bij het ministerie van Binnenlandse Zaken
de statistiek alsmede:
tractementsregisters
lijsten van bladschrijvers (omdat die niet in het stamboek en in de tractementsregisters vermeld worden)
Bij selectie is gebleken dat ca. 10%; van de bescheiden, die voor bewaring in aanmerking kwamen, ontbreken.
De omvang van het archief bedraagt thans 12 strekkende meter.
Uit het archief van de afdelingen Generaal Secretariaat (1832-1845) en Generaal Secretariaat en Comptabiliteit (1846-1850) van het ministerie van Binnenlandse Zaken.
Lijst van vernietigde stukken
SECRETARIAATSWERKZAAMHEDEN (1832-1850); stukken betreffende:
de voortgangscontrole
de verzending van gecontraseigneerde Koninklijke Besluiten (vanaf oktober 1840)
het legaliseren van handtekeningen
de doorzending van verkeerd ingekomen stukken
het verstrekken van afschriften
de aanbieding van boeken, prenten en ander drukwerk
abonnementen op tijdschriften en dagbladen
PERSONEELSAANGELEGENHEDEN (1832- 1850); stukken betreffende:
sollicitaties, met uitzondering van verzoekschriften
benoeming, schorsing, ontslag
eedsaflegging
verlening van verlof
dienstreizen
de toelating tot deelneming in het Algemeen Burgerlijk Pensioenfonds, in de legeskas en in het Weduwenfonds
de inning van pensioenpremies
de toekenning van pensioenen en wachtgelden
de toekenning van onderscheidingen
de toekenning van gratificaties en onderstand
HUISHOUDELIJKE DIENST (1832-1850); stukken betreffende:
de levering van kantoorbehoeften en meubilair
de levering van brandstof
het onderhoud van gebouwen
COMPTABILITEIT (1846-1850); stukken betreffende:
de boekhoudkundige verantwoording van inkomsten en uitgaven, alsmede die betreffende de beantwoording ervan
aanvragen van betaling aan en autorisatie daarvan door de Algemene Rekenkamer
de kredietopening, ordonnancering, af- en overschrijving, regularisatie en verevening
vorderingen (declaraties) en voorschotten
de inning van de zegel-, leges- en registratie-gelden
de uitbetaling van en korting op tractementen
TOEZICHT OP DE ALGEMENE LANDSDRUKKERIJ (1846-1850); stukken betreffende:
zaken als onder B, C en D vermeld
de zekerheidsstelling door de directeur
gratis afgifte van door de Landsdrukkerij gedrukte stukken
levering van papier en materieel
TOEZICHT OP DE UITGAVE VAN DE STAATSCOURANT EN HET STAATSBLAD (1846-1850); stukken betreffende:
zaken als onder B, C en D vermeld
verzoeken tot het (gratis) plaatsen van mededelingen en advertenties in de Staatscourant
DIVERSEN
Ter kennisgeving ingekomen bescheiden voorzover deze niet zaken betreffen, waarmee het ministerie van Binnenlandse Zaken bemoeienis heeft (1832-1850)
Aanwijzingen voor de gebruiker
Openbaarheidsbeperkingen
Volledig openbaar.
Materiële beperkingen
Aanvraaginstructie
Openbare archiefstukken kunnen online worden aangevraagd en gereserveerd. U kunt dit ook via de terminals in de studiezaal van het Nationaal Archief doen. Om te kunnen reserveren dient u de volgende stappen te volgen:
U maakt een profiel aan op www.gahetna.nl, en logt vervolgens in
Via de archiefinventaris (alleen de beschrijvingen met rode nummers) selecteert u het gewenste archiefstuk door op de knop 'Reserveren' te klikken
In het volgende scherm geeft u aan op welke dag u het archiefstuk wilt inzien
Indien u zich bevindt in de studiezaal en een tafelnummer heeft ontvangen kunt u dit nummer vermelden. Als u geen tafelnummer heeft kunt u tafelnummer 777 laten staan
Vervolgens bevestigt u uw reservering door deze te versturen.
Verwant materiaal
Beschikbaarheid van kopieën
Beschrijving van de series en archiefbestanddelen
- "Verbaal van het verhandelde", ingekomen en minuten van uitgaande brieven, 1833-1845; 1; 1 omslag
- Indices op het verbaal, 1832-1845; 2-15; 14 delen
  - 1832, 2
  - 1833, 3
  - 1834, 4
  - 1835, 5
  - 1836, 6
  - 1837, 7
  - 1838, 8
  - 1839, 9
  - 1840, 10
  - 1841, 11
  - 1842, 12
  - 1843, 13
  - 1844, 14
    Niet raadpleegbaar
  - 1845, 15
- Klappers op de indices, 1832-1845; 16-29; 14 delen
  - 1832, 16
  - 1833, 17
  - 1834, 18
  - 1835, 19
  - 1836, 20
  - 1837, 21
  - 1838, 22
  - 1839, 23
  - 1840, 24
  - 1841, 25
  - 1842, 26
  - 1843, 27
  - 1844, 28
  - 1845, 29